【裁判字號】    94,易,1619
【裁判日期】    950321
【裁判案由】    傷害等
【裁判全文】
臺灣臺中地方法院刑事判決              94年度易字第1619號
公  訴  人  臺灣臺中地方法院檢察署檢察官
被      告  庚○○
            辛○○
            己○○
            丙○○
共      同
選任辯護人  林文成律師
被      告  甲○○
選任辯護人  陳惠伶律師
上列被告因傷害等案件，經檢察官提起公訴（九十四年度調偵字
第一九０號、偵字第一一三一三號、第一一六六九號），本院判
決如下：
    主    文
庚○○公然侮辱人，科罰金玖佰元，如易服勞役，以佰元折算
壹日。又傷害人之身體，處拘役貳拾日，如易科罰金，以佰元
折算壹日。
己○○公然侮辱人，科罰金玖佰元，如易服勞役，以佰元折算
壹日。
辛○○、丙○○均無罪。
甲○○被訴恐嚇部分無罪。
甲○○其餘被訴毀損部分公訴不受理。
    犯罪事實
一、庚○○與己○○係夫妻，渠等之女辛○○與丙○○結褵，甲○○則為丙○○之前同居人。丙○○與甲○○於民國七十九
    年至八十九年間同居，並於八十四年六月十六日生有一子陳
    志先（九十年六月十三日改名陳致先），二人於結束同居關
    係後，在八十九年七月七日洽商立有「子女監護權協議書」
    ，商議陳致先之監護權由丙○○行使，惟甲○○得定期探視
    陳致先，後於九十年五月四日，二人再經臺中市北區調解委
    員會調解，約定甲○○得於每月第二週及第四週之週日，探
    視陳致先各二小時，其後因甲○○聲請臺灣臺中地方法院強
    制執行其探視權，雙方復於九十年十一月八日及同年月十五
    日，在本院民事執行處和解，協議甲○○得於每月第二週之
    週日十五至十七時，至陳致先設籍處即其祖母周燕霞位於彰
    化縣二林鎮○○路○段七０四號住處探視陳致先，第四週之
    週日十四時至十六時，則至位於臺中市○○街與學士路口之
    「名典咖啡廳」行使探視權（後因「名典咖啡廳」結束營業
    ，再改至臺中市○○路、英才路路口之「閱讀咖啡廳」）。
    嗣陳致先之戶籍已遷至臺中市○○區○○街二八九號五樓之
    一丙○○現住地，甲○○因此於九十四年一月九日下午時分
    （第二週週日），前往該址欲行使探視陳致先之權利，並先
    行於同日十四時許至管區臺中市警察局第四分局大墩派出所
    請求協助，旋與警員乙○○、顏昭南到上址，因在屋內之庚○○由屋內對講機及五樓大門貓眼模糊之影像，誤以甲○○
    帶人前往該處騷擾，乃未予應門，並旋即通知在外之辛○○
    向臺中市警察局第四分局大墩派出所報案。甲○○與員警乙○○、顏昭南則因庚○○未應門，認無人在家，乃逕行下樓
    後，乙○○及顏昭南因另有勤務，即先行於同日十五時許離
    去，甲○○則於現場附近徘徊，等候丙○○家中之人歸來以
    行使探視權。之後，庚○○與剛返家之己○○下樓查看員警
    是否經辛○○報案後到場，適於一樓大門出入口處遇見甲○○，甲○○旋即提出陳致先之戶籍謄本，表明欲到此行使探
    視權，庚○○及己○○因認甲○○行使探視權之地點錯誤，
    且因長期與甲○○之糾葛，心生怨隙，竟各自基於公然侮辱
    人之犯意，在該公寓大樓門口之不特定多數人得以共見共聞
    之公然狀態下，由己○○接續對甲○○斥稱：「我們跟你什
    麼關係，瘋女人！」、「瘋女人！」等語；庚○○見甲○○
    取出錄音機蒐證，亦對甲○○口出：「你錄什麼？你只會這
    樣而已，去給人幹你，還早的很」等粗鄙穢語，使甲○○在
    心理上感受難堪、不快，而分別對甲○○公然侮辱。其間，
    庚○○為阻止甲○○錄音，復另基於普通傷害之犯意，徒手
    搥打甲○○，致甲○○受有右胸部及右上臂挫傷等傷害。嗣
    丙○○、辛○○與奉派至現場處理之警員戊○○、替代役男
    賴恆助先後到場，丙○○與辛○○亦因甲○○無權至該處行
    使探視權，而加入與甲○○爭吵，至警員乙○○及顏昭南再
    次回到現場時，甲○○等人仍爭執不休，須臾，甲○○始由
    員警陪同離去，並前往醫院驗傷，提出告訴。
二、案經甲○○訴由臺中市警察局第四分局報告，暨丙○○、辛○○訴請臺灣臺中地方法院檢察署檢察官偵查起訴。
    理    由
壹、有罪部分：
  一、訊據被告庚○○、己○○固均承認確有於上揭時地對被告
      甲○○口出如犯罪事實欄所載之「你錄什麼？你只會這樣
      而已，去給人幹你，還早的很」、「我們跟你什麼關係，
      瘋女人！」、「瘋女人！」等話語，惟咸矢口否認有公然
      侮辱之犯行，辯稱：本件係緣於甲○○違反先前協議之探
      視地點，欲逕行進入伊等之住處探視陳致先，雙方始發生
      衝突。伊等因甲○○先為挑釁蔑視之言詞，一時氣憤，口
      出前揭話語而與甲○○有言語之爭執，主觀上並無辱罵之
      犯意，應不構成刑法之侮辱罪。且伊等發生爭執之地點係
      在住處大樓一樓大門內之樓梯間，非不特定人皆可自由進
      出之通達道路，伊等於該處與甲○○有言語之衝突，縱屬
      侮辱，亦不該當刑法侮辱罪「公然」之構成要件云云；另
      被告庚○○亦否認有出手毆打甲○○致成傷害之犯行，辯
      稱：伊與甲○○爭吵之當時，甲○○且拿錄音機錄音蒐證
      ，伊有徒手阻擋甲○○錄音，但當不至於因而即致甲○○
      受傷云云，惟查：
  （一）被告庚○○、己○○以前揭粗鄙穢語辱罵被告甲○○，
        且被告庚○○復出手搥打被告甲○○胸部與手臂等情，
        業據被告甲○○於警詢、偵查及本院均指訴綦詳（見偵
        字第二六六一號卷第一一頁至第一二頁，本院卷第一
        二九頁），且有錄音光碟一片、轉載錄音內容之譯文一
        份與國軍臺中總醫院附設民眾診療服務處診斷證明書一
        紙、被告甲○○所受傷勢照片五張在卷可資佐證（見偵
        字第二六六一號卷第五九頁至第六四頁、第一六頁、第
        一二五頁至第一二六頁）。另前開現場狀況之錄音光碟
        內容，除被告甲○○以刮號自為註解及後述被告甲○○
        所指稱被告丙○○對其辱罵之部分外，其餘均確如上揭
        譯文所載，業經本院於審理期日前勘驗屬實，且為被告
        庚○○、己○○所不爭執（見本院卷第七三頁至第七
        四頁），觀諸該譯文內容，被告庚○○於出手搥打被告
        甲○○之同時，併有「我打你！打你！打你！打你！」
        之話語，是被告甲○○此部分所陳稱被告庚○○、己○○對其口出穢語及被告庚○○徒手毆打其胸部及手臂之
        指述，堪信屬實。
  （二）被告庚○○、己○○關於所涉公然侮辱犯行之指涉，固
        以前開情詞置辯；惟渠二人辯稱被告甲○○有先為挑釁
        蔑視之言詞，並未具體舉證以實其說，已難信為真實。
        且縱被告庚○○、己○○此部分所言屬實，然對於現時
        發生之不法言語羞辱之侵害予以回罵，因受羞辱之當時
        自身名譽業已遭受侵害完成，接繼之回駁言語亦難認足
        以收名譽回復之效果而係為防衛自己之權利，尚難構成
        正當防衛以阻卻其違法。又按刑法第三百零九條所規定
        「侮辱」，係指直接對人詈罵、嘲笑或其他表示足以貶
        損他人評價之意思，單純對於他人不禮貌之行動或言詞
        ，或是疏忽而不尊重他人，固與本罪之行為不相當，惟
        有時此等行為與本罪之侮辱行為，含混而不易區分，此
        應就案情整體，顧及行為人之年齡、教育程度、職業、
        與被害人之關係、行為地之方言或用詞習慣等事項為判
        斷，本件被告庚○○、己○○所言「你錄什麼？你只會
        這樣而已，去給人幹你，還早的很」、「我們跟你什麼
        關係，瘋女人！」、「瘋女人！」等言詞，在現今社會
        上之多數見解均認為係以使人難堪為目的之言語，其意
        義已表示不屑、輕蔑，足以對於個人在社會上所保持之
        人格及地位，達貶損其評價之程度，是被告庚○○、己○○所言，依據社會通念，顯屬侮辱之言語甚明。再按
        刑法侮辱罪所謂公然，係指不特定多數人得以共見共聞
        之狀態，不以實際上果已共見共聞為必要，但必在事實
        上有不特定人或多數人得以共見或共聞之狀況。又此多
        數人固指人數眾多，非經相當時間分辨，難以計數者而
        言，惟其人數之計算仍應視該罪之立法意旨及實際情形
        加以認定。本件被告庚○○、己○○係於住處樓下大門
        之出入口處，因探視地點與被告甲○○之認知不一，而
        與被告甲○○於該處有言語之齟齬，且旋為前述之粗鄙
        穢語，該處既為公寓大樓之出入口，自當有其他大樓住
        戶之不特定人得以共見共聞，顯已達於公然狀態。而被
        告庚○○、己○○於多數人得以共見共聞之大樓出入口
        處，預見其言詞足以使被告甲○○感受侮辱，仍為客觀
        上足使人感受侮辱之言詞，被告庚○○、己○○有損害
        他人名譽之故意，亦足堪認定。另被告庚○○就所涉傷
        害犯行部分雖另辯以：伊於案發當時雖有對甲○○稱「
        我打你！打你！打你！打你！」之話語，但亦緊接稱「
        你才不值得我打你」等語。甲○○將錄音帶為人為之剪
        接，未將「你才不值得我打你」載入譯文之內容，其所
        為傷害犯行之指涉，即難信為真實云云；然前揭扣案錄
        音光碟經本院勘驗結果，並未顯示被告庚○○有接繼於
        「我打你！打你！打你！打你！」之話語後，旋另稱「
        你才不值得我打你」等語，且該錄音光碟此部分亦係連
        續錄音，並未聽聞有剪接之跡象，亦經本院勘驗在案，
        是被告庚○○此部分所辯，亦屬避就飾卸之語，並不實
        在，難予採信。至被告庚○○選任辯護人另聲請傳喚證
        人即法醫高大成到庭旨欲證明被告甲○○所受右胸部及
        右上臂挫傷之傷害，並非遭徒手毆打，而係刮痧所致；
        惟本件此部分依被告甲○○之指述、其所提出之診斷證
        明書及被告庚○○出手阻擋被告甲○○錄音而與之有肢
        體接觸時，併同有「我打你！打你！打你！打你！」之
        話語等情，已足堪認定被告庚○○之傷害犯行，且被告
        甲○○於案發當日即至醫院驗傷，是診斷證明書上所載
        被告甲○○所受前述傷害，自當係因被告庚○○對被告
        甲○○所為肢體碰撞所致，是被告庚○○選任辯護人此
        部分所請核無必要，附此敘明。
  （三）綜此，本件事證業臻明確，被告庚○○、己○○之犯行
        ，均堪以認定。
  二、核被告庚○○、己○○以粗鄙之言語辱罵被告甲○○，其
      二人此部分所為均係犯刑法第三百零九條第一項之公然侮
      辱罪。另被告庚○○徒手搥打被告甲○○，致被告甲○○
      受有右胸部及右上臂挫傷等傷害，其此部分所為，另犯刑
      法第二百七十七條第一項傷害罪。被告庚○○所犯上開二
      罪，犯意各別，行為互殊，應予分論併罰。爰審酌被告庚○○、己○○前均無不法前科紀錄，素行尚佳，此有臺灣
      高等法院被告前案紀錄表可查，渠二人因陳致先探視問題
      ，而與被告甲○○素有糾葛，案發時又因探視地點上之認
      知差距，一時出於氣憤，方為本件公然侮辱及傷害犯行，
      犯罪情節尚非重大，且非無可予憫恕之處，另被告庚○○
      、己○○公然侮辱被告甲○○，對其名譽所造成之戕害，
      被告庚○○犯傷害罪所肇致被告甲○○傷勢程度之犯罪所
      生具體危害，兼衡酌被告庚○○、己○○犯罪後雖欲與被
      告甲○○達成和解，並勸使被告丙○○、辛○○撤回對被
      告甲○○關於毀損部分之告訴，主動表示善意，惟因被告
      甲○○不願原諒渠二人之犯行，致未能達成和解，暨渠二
      人犯罪後態度等一切情狀，分別量處如主文所示之刑，並
      就渠二人所受宣告罰金刑部分，諭知易服勞役之折算標準
      ；被告庚○○所受宣告拘役刑部分，諭知易科罰金之折算
      標準。
貳、無罪部分：
  一、公訴意旨另以：被告甲○○於上揭時間至臺中市○○區○○街二八九號五樓之一欲行探視陳致先，因無人應門未果
      ，旋即與員警乙○○、顏昭南下樓後，竟遷怒於被告丙○○、辛○○夫婦，復留滯於現場，且基於恐嚇被告丙○○
      及辛○○之犯意，在被告丙○○及辛○○所居住上址五樓
      門前之史努比畫飾上書寫「死、940109、15：00～17：00
      」等文字，而以此加害生命之事，恐嚇被告丙○○及辛○○，致生危害於安全。另被告丙○○及辛○○返家後，見
      被告甲○○與被告庚○○、己○○在住處大樓門前路旁爭
      執不休，亦因認被告甲○○無權至該處行使探視權，而加
      入與被告甲○○爭吵，其間被告丙○○並以「妳娘雞歪」
      之言詞侮辱被告甲○○，被告辛○○則另基於傷害被告甲○○之犯意，抓扯被告甲○○之右臂，致被告甲○○受有
      右上臂挫傷之傷害；因認被告甲○○涉犯刑法第三百零五
      條之恐嚇罪嫌；被告丙○○涉有刑法第三百零九條第一項
      之公然侮辱罪嫌；被告辛○○則涉犯刑法第二百七十七條
      第一項之傷害罪嫌等語。
  二、按犯罪事實應依證據認定之，無證據不得認定犯罪事實；
      又不能證明被告犯罪者，應諭知無罪之判決，刑事訴訟法
      第一百五十四條第二項、第三百零一條第一項分別定有明
      文。次按，告訴人之告訴，係以使被告受刑事訴追為目的
      ，是其陳述是否與事實相符，仍應調查其他證據以資審認
      ，最高法院五十二年台上字第一三００號判例要旨可供參
      照。又按事實之認定，應憑證據，如未能發現相當證據，
      或證據不足以證明，自不能以推測或擬制之方法，以為裁
      判基礎；又所謂認定犯罪事實之證據，係指足以認定被告
      確有犯罪行為之積極證據而言，而認定犯罪事實所憑之證
      據，雖不以直接證據為限，間接證據亦包括在內，然而無
      論直接或間接證據，其為訴訟上之證明，須於通常一般人
      均不致有所懷疑，而得確信其為真實之程度，始得據之為
      有罪之認定，倘其證明尚未達到此一程度，而有合理懷疑
      存在時，事實審復已就其心證上理由予以闡述，敘明其如
      何無從為有罪之確信，因而為無罪之判決，尚不得任意指
      為違法，最高法院著有二十九年上字第三一０五號、四十
      年台上字第八六號、七十六年台上字第四九八六號判例要
      旨可供參酌。
  三、本件公訴人認被告甲○○涉犯刑法第三百零五條之恐嚇罪
      嫌；被告丙○○涉有刑法第三百零九條第一項之公然侮辱
      罪嫌；被告辛○○涉犯刑法第二百七十七條第一項之傷害
      罪嫌，無非係分別以被告丙○○、辛○○、甲○○之指述
      、被告丙○○住處門前之史奴比掛飾上確有遭人書寫「死
      、940109、15：00～17：00」等文字及錄音光碟譯文一份
      、國軍臺中總醫院附設民眾診療服務處診斷證明書一紙等
      資為論據。訊據被告甲○○、丙○○、辛○○均坦承有於
      上開時間，相互間因陳致先之探視地點問題，而於前揭處
      所生有言語勃谿之事實，但俱堅詞否認各自有何恐嚇、公
      然侮辱及傷害犯行，被告甲○○辯稱：伊經員警乙○○、
      顏昭南之陪同，至陳致先設籍處即前揭丙○○五樓住處按
      鈴後，因無人應門，伊隨即與員警乙○○、顏昭南下樓等
      候，既未再上樓，如何能於丙○○五樓住處門前掛飾留下
      恐嚇之文字等語；被告丙○○辯稱：伊係當時現場最冷靜
      之人，除質問甲○○行使探視權之地點錯誤外，並未另為
      其他粗鄙言詞等語；被告辛○○則辯稱：伊返家後，即見
      甲○○與伊雙親庚○○、己○○在大樓一樓出入口附近爭
      吵，當時另有獲報到場處理之員警戊○○、賴恆助在場，
      伊不可能在員警面前毆打甲○○。伊雖與甲○○有些微肢
      體接觸，惟係為阻止甲○○拍照及錄音，以案發當時嚴寒
      之氣候，甲○○身著厚重之衣物，些微之身體碰觸，當不
      至於因之即成傷等語
  四、經查：
  （一）公訴人雖認前開丙○○五樓住處門前之史奴比掛飾上關
        於「死、940109、15：00～17：00」等恐嚇文字係由被
        告甲○○所書寫，然經本院取具被告甲○○歷來提出之
        刑事告訴狀連同該史奴比掛飾，先後送請法務部調查局
        及憲兵司令部刑事鑑識中心鑑定掛飾上之恐嚇文字是否
        為被告甲○○所為，其鑑識結果分別認為：「本案送鑑
        史奴比貼飾上阿拉伯數字字跡，因其筆劃簡單，易於變
        化，不易充分表現書寫者之個性及慣性特徵，故歉難鑑
        定」及「送鑑資料上『死』字書寫方式不同，且比對資
        料僅刑事告訴意旨，無平日字跡可供參考，無法比對」
        ，此各有法務部調查局九十四年十一月十四日調科貳字
        第０九四００五０六一四０號函與憲兵司令部刑事鑑識
        中心九十五年一月十日安鑑字第０九五０００００六０
        號函附卷可查（見本院卷第一四九頁、第一五九頁）
        ，已乏積極事證足認前揭史奴比掛飾上之恐嚇文字確係
        被告甲○○所為。且依前述法務部調查局之函示內容，
        阿拉伯數字字跡，因筆劃簡單，易於變化，並不容易充
        分表現書寫者之個性及慣性特徵，是公訴人徒以前揭掛
        飾上之阿拉伯數字「９」與被告甲○○於偵查時當庭書
        寫之「９」，二紙筆勢、運筆均屬相同，遽認掛飾上之
        文字俱係被告甲○○所書寫，亦嫌率斷。另證人即陪同
        被告甲○○到場行使探視權之員警乙○○業於偵查及本
        院審理時均到庭證稱：伊與員警顏昭南偕同甲○○至陳
        致先前揭設籍處探視，按鈴後因無人回應，伊即與甲○○下樓，並要求甲○○離開該處，伊隨即至他處執行勤
        務，這中間過程約五分鐘。甲○○於丙○○五樓住處門
        前，並未有於門外任何地方書留文字之舉動等語明確（
        見偵字第二六六一號卷第一０一頁，本院卷第一一五頁
        至第一一七頁、第一二六頁），參核被告己○○於本院
        審理時供證：伊返家後，在樓下大門處並未看到甲○○
        。伊將樓下大門推上且上樓後，庚○○即對伊稱甲○○
        有偕同不明之人來訪，庚○○不敢開門，並委請女兒辛○○代為報警處理，伊旋與庚○○下樓看員警是否已到
        場。二人至樓下大門處，甫一開門，甲○○就出現，且
        拿著陳致先的戶籍謄本搶著要衝進門，伊為阻止甲○○
        ，才與甲○○有言語之衝突。衝突過後，伊一行人上樓
        ，即發現掛飾上有恐嚇之文字等語（見本院卷第一二
        二頁至第一二四頁）及被告庚○○於本院所陳：伊發現
        甲○○來按五樓住處門鈴，未予應門，至己○○返家之
        間，並未見聞甲○○再進入伊住處大樓內等語（見本院
        卷第一二一頁），足見被告甲○○來訪後，因無人應
        門，經員警乙○○陪同下樓，並要求其離開後，其雖未
        即時自現場離去，但亦未再上樓至被告丙○○五樓住處
        門前，被告己○○於衝突過後，返回住處所發現掛飾上
        之前述恐嚇文字，自非為被告甲○○所為甚明。況被告
        己○○既陳稱與被告甲○○為前揭衝突過後，返回五樓
        住處，即見到門前掛飾上之恐嚇文字，被告庚○○亦供
        述伊見到後，即知該等文字係被告甲○○所書寫等語（
        見本院卷第一二０頁至第一二一頁），然被告庚○○
        何以未在案發後，即主動向警方舉發此情，嗣據被告甲○○提出傷害告訴，被告庚○○經員警通知於九十四年
        一月十八日至警局製作筆錄時，亦未向員警具體指訴被
        告甲○○前揭恐嚇犯行，僅泛稱長期受到被告甲○○之
        騷擾（見偵字第二六六一號卷第七頁），且遲至九十四
        年二月二十二日於偵查中之答辯狀，始附帶提出遭被告
        甲○○在掛飾上書留文字以恐嚇之情事（見偵字第二六
        六一號卷第七八頁），是被告丙○○、辛○○所告訴之
        被告甲○○涉有恐嚇犯行，是否屬實，亦啟人疑竇，本
        件自不得單憑被告丙○○、辛○○於警詢中之指述，即
        為不利於被告甲○○之認定，是公訴意旨關於此部分被
        告甲○○涉犯恐嚇罪之指訴，即屬不能證明。
  （二）另前揭錄音光碟及譯文固均顯示被告丙○○與被告甲○○於前揭時地生言語爭執時，甲○○有遭「妳娘雞歪」
        言詞之辱罵，而該錄音光碟，經本院送請法務部調查局
        鑑定結果，其內容因背景雜訊因素，不符聲紋鑑定條件
        ，故無法作聲紋比對及聲紋痕跡中斷檢查鑑定，此有該
        局九十四年十月十七日調科參字第０九四００四六六五
        三０號聲紋鑑定報告書存卷可稽（見本院卷第八七頁
        ）；惟經本院當庭播放該錄音光碟勘驗結果，該錄音光
        碟於該處與前後之錄音內容確有中斷之跡象，且該鄙詞
        與被告丙○○其餘在光碟內攝錄之談話內容，聲音、語
        調亦顯不相符（見本院卷第七三頁，本院卷第三六
        頁），自難遽認該粗鄙之詞語確係被告丙○○所言，是
        本件尚乏積極事證論斷被告丙○○確有甲○○指述之公
        然侮辱犯行。
  （三）又被告甲○○雖指稱被告辛○○亦有對其為傷害暴行云
        云；然被告甲○○已於本院審理時另陳：員警到場處理
        時，當時衝突之雙方均已在大樓大門附近之馬路上，辛○○於此時出手搶伊之錄音機，同時有傷害到伊等語（
        見本院卷第一二九頁），顯見其指述遭被告辛○○毆
        打之時，據報前往現場處理之員警戊○○已然到場。而
        依員警戊○○於偵查及本院審理時所為之證詞（見偵字
        第二六六一號卷第一０一頁，本院卷第一二四頁至第
        一二五頁），其係接獲派出所之通報，與替代役男賴恆
        助至現場處理。到場時，已見被告甲○○與被告丙○○
        、辛○○、庚○○、己○○等人在爭吵，被告甲○○有
        向其表明遭人毆打，但沒有指明何人。其有見及被告甲○○以錄音機在現場蒐證，被告辛○○則出手阻止被告
        甲○○錄音，並因而有碰觸被告甲○○之身體，但依其
        主觀認知，類此情形並非毆打等語及證人即稍後亦到場
        排解之警員顏昭南亦於偵查中結證稱：伊到場時，被告
        甲○○等人已吵成一團，爭吵的內容伊記不清楚，但當
        場除爭吵外，並無相互毆打之情事等語（見偵字第二六
        六一號卷第一四三頁），是被告辛○○是否有被告甲○○所指之傷害犯行，即難率行斷定。且被告甲○○雖有
        提出前揭診斷證明書一紙，證明其確有受傷之情形，但
        本院既已認定被告庚○○對被告甲○○有出手搥打之傷
        害犯行，業如前述，故被告甲○○所受之傷害不無可能
        全係被告庚○○之毆打行為所肇致，本院亦不得僅以前
        開診斷證明書，即遽為被告辛○○有為傷害犯行之不利
        認定。
  （四）至被告甲○○另於本院具狀指稱：雙方於前揭時地為言
        語衝突時，丙○○及辛○○另向員警指述伊有放火之行
        為，所為均另涉有刑法第一百六十九條第一項之指定犯
        人誣告罪嫌云云，然觀諸前揭錄音譯文，被告丙○○、
        辛○○於上開時地與被告甲○○爭執時，固有指摘被告
        甲○○欲行「放火」之言詞，然當時係在警員到場折衝
        處理中，被告丙○○、辛○○此舉顯然意在藉此突顯被
        告甲○○之無理及行為失序，非在意圖使被告甲○○受
        刑事處分，此由該錄音譯文之全般意旨亦可明晰，是被
        告丙○○、辛○○客觀上雖有為上開言詞，但渠等主觀
        既乏使被告甲○○受刑事追訴之意圖，與刑法誣告罪之
        主觀構成要件即不相符合，被告甲○○此部分指訴，顯
        有誤會，亦併此敘明。
  五、從而，被告甲○○、丙○○及辛○○固於前揭時地，相互
      間因陳致先之探視權問題而有言語上之勃谿，然綜觀本件
      之卷證資料，均乏積極證據佐證被告甲○○有於前開史奴
      比掛飾上書寫恐嚇之文字、被告丙○○有公然口出上開粗
      鄙之言詞及被告辛○○有出手毆打被告甲○○之犯行，故
      被告甲○○、丙○○及辛○○首揭辯詞，尚非全然無據，
      公訴人遽認被告甲○○涉犯刑法第三百零五條之恐嚇罪嫌
      ；被告丙○○涉有刑法第三百零九條第一項之公然侮辱罪
      嫌；被告辛○○則涉犯刑法第二百七十七條第一項之傷害
      罪嫌，均尚嫌速斷。綜上所述，本件關於被告甲○○被訴
      恐嚇、被告丙○○被訴公然侮辱與被告辛○○被訴傷害部
      分，公訴人並未提出適合於證明犯罪事實之積極證據，並
      說明其證據方法與待證事實之關係，且經本院就卷內訴訟
      資料審酌，復無法獲得被告甲○○、丙○○及辛○○有罪
      之心證，基於無罪推定之原則，本件諸此部分即應均為無
      罪判決之諭知，以示審慎。
、不受理部分：
  一、公訴意旨又謂：被告甲○○於上揭時間至臺中市○○區○○街二八九號五樓之一欲行探視陳致先，因無人應門未果
      ，旋即與員警乙○○、顏昭南下樓後，竟遷怒於被告丙○○、辛○○夫婦，復留滯於現場，且基於毀損之犯意，上
      樓將被告丙○○及辛○○所居住上址門前之門聯撕毀；因
      認被告甲○○所為，另涉犯有刑法第三百五十四條之毀損
      罪嫌等語。
  二、按告訴乃論之罪，告訴人於第一審辯論終結前，得撤回其
      告訴，其告訴經撤回者，應諭知不受理之判決，此為刑事
      訴訟法第二百三十八條第一項、第三百零三條第三款所明
      定。本件被告甲○○經檢察官以刑法第三百五十四條之毀
      損他人物品罪提起公訴部分，依照同法第三百五十七條之
      規定，屬告訴乃論之罪，茲因告訴人即被告丙○○、辛○○當庭撤回關於被告甲○○毀損他人物品罪之告訴，此有
      審判筆錄在卷可稽（見本院卷第一一四頁），依上揭條
      文規定，被告甲○○被訴毀損部分，自應另為不受理判決
      之諭知。
據上論斷，應依刑事訴訟法第二百九十九條第一項前段、第三百
零一條第一項、第三百零三條第三款，刑法第三百零九條第一項
、第二百七十七條第一項、第四十一條第一項前段、第四十二條
第二項，罰金罰鍰提高標準條例第一條前段、第二條，判決如主
文。
本案經檢察官丁○○到庭執行職務。
中    華    民    國    95    年    3     月    21    日
                  刑事第四庭  審判長法  官  張國忠
                                    法  官  黃松竹
                                    法  官  陳思成
上正本證明與原本無異。
如不服本判決，應於送達後十日內向本院提出上訴狀（須附繕
本），上訴於臺灣高等法院臺中分院。
                                    書記官  王嘉麒
中    華    民    國    95    年    3     月    21    日
附錄論罪科刑法條
刑法第三百零九條第一項
公然侮辱人者，處拘役或三百元以下罰金。
刑法第二百七十七條第一項
傷害人之身體或健康者，處三年以下有期徒刑、拘役或一千元以
下罰金。


司法院資訊處製作；財團法人民間司法改革基金會備份。
